臺灣臺南地方法院民事裁定
111年度聲字第198號
聲  請  人  蔡佩玲


相  對  人  群環科技股份有限公司

法定代理人  杜書全
上列當事人間聲請停止執行事件，本院裁定如下：
  　主 　 文
聲請人供擔保新臺幣伍拾壹萬壹仟伍佰捌拾玖元後，本院一一一
年度司執字第一○三四五二號給付貨款事件之強制執行程序，於
本院一一一年度訴字第一七五五號債務人異議之訴事件判決確定
或和解、撤回前，應暫予停止。
    理    由
一、按有回復原狀之聲請，或提起再審或異議之訴，或對於和解
    為繼續審判之請求，或提起宣告調解無效之訴，撤銷調解之
    訴，或對於法院依強制執行法第4條第1項第5款之裁定提起
    抗告時，法院因必要情形或依聲請定相當並確實擔保，得為
    停止強制執行之裁定，強制執行法第18條第2項定有明文。
    依此規定，只須當事人提起異議之訴，在該異議之訴確定前
    ，法院如認有必要，得依職權為停止執行之裁定；其在當事
    人願供擔保，聲請停止強制執行時，法院亦非不得依其聲請
    ，定相當並確實之擔保，為停止強制執行之裁定。至該異議
    之訴實體上有無理由，則非法院於裁定停止強制執行時應予
    審酌之事項（最高法院93年度台抗字第723號裁定參照）。
    次按法院因必要情形或依聲請定相當並確實之擔保，為停止
    強制執行之裁定者，該擔保金額之多寡應如何認為相當，固
    屬法院職權裁量之範圍。惟此項擔保係備供強制執行債權人
    因停止執行所受損害之賠償，故法院定擔保金額時，自應斟
    酌該債權人因停止執行可能遭受之損害，以為衡量之標準。
    而債權人因停止執行可能遭受之損害，在執行名義命為金錢
    給付之情形，係指債權人因停止執行延後受償，未能即時利
    用該款項，所可能遭受之損害而言（最高法院106年度台抗
    字第123號裁定參照）。
二、聲請意旨略以：相對人以本院南院慈95執字第61335號債權
    憑證（下稱系爭債權憑證）為執行名義，聲請對聲請人之存
    款債權為強制執行，經本院以111年度司執字第103452號強
    制執行事件（下稱系爭執行事件）受理在案。惟聲請人以兩
    造間之貨款債權已罹逾時效，是相對人自不得為強制執行之
    聲請，而提起債務人異議之訴，經本院以111年度訴字第175
    5號債務人異議之訴事件審理中，爰依強制執行法第18條第2
    項規定，聲請裁定停止系爭執行事件等語。
三、經查：
　㈠本件聲請人以其已向本院提起債務人異議之訴為理由，聲請
    裁定停止系爭執行事件，經本院調取系爭執行事件卷宗及本
    院111年度訴字第1755號債務人異議之訴事件卷宗審究後，
    認聲請人聲請裁定停止系爭執行事件之強制執行程序，非無
    必要。惟本件聲請人所提起之債務人異議之訴既未確定，為
    免相對人因聲請人聲請停止執行，未能即時受償而受有損害
    ，爰依職權酌定相當之擔保金額准許之。
　㈡本院審酌相對人於系爭執行事件，聲請強制執行之債權金額
    為新臺幣（下同）876,776元，及自90年12月1日起至清償日
    止，按週年利率12%計算之違約金，則相對人於系爭執行事
    件中得對聲請人請求執行之金額共計為3,069,533元【利息
    算至相對人聲請強制執行之日即111年10月4日，計算式：87
    6,776元＋876,776元×（20＋307/365）×12％≒3,069,533元，小
    數點以下四捨五入】，債權人即相對人因停止執行，未能即
    時經由系爭執行程序受償上開債權，其可能因無法運用該筆
    資金而發生相當於利息之損失，本院認該項損失之利率，以
    依法定利率即週年利率5 ％計算較為客觀，且不受利率波動
    之影響，應屬核算相對人因停止執行所受損害之最妥適標準
    。又上開債務人異議之訴之民事訴訟，其訴訟標的之價額未
    逾150萬元，屬於不得上訴於第三審之事件，參酌各級法院
    辦案期限實施要點之規定，民事通常程序第一、二審審判案
    件之期限分別為1年4月、2年，其可能經過之訴訟期間為3年
    4月，依此計算，則相對人因停止執行所可能受之損害額為5
    11,589元【即相對人因系爭執行事件可獲受償金額3,069,53
    3元，按週年利率5%計算3年4月之利息損失，計算式：3,069
    ,533元×5%×（3＋4/12）≒511,589元，小數點以下四捨五入】
    ，爰酌定如上之供擔保金額。
四、依強制執行法第18條第2項，裁定如主文。
中　　華　　民　　國　　111 　年　　11　　月　　17　　日
                  民事第三庭    法  官　施志遠
以上正本係照原本作成。
如對本裁定抗告須於裁定送達後10日內向本院提出抗告狀，並繳
納抗告費新臺幣1,000元（須附具繕本）。
中　　華　　民　　國　　111 　年　　11　　月　　17　　日
                                書記官　黃心瑋